# 自然灾害损失与保险赔偿的处理

提问人：91lmn 时间：2021-03-18 09:33:05
请教陈版，公司因为洪水造成了固定资产（假设净值 20 ）和存货（假设账面值 40 ）的毁损，确认了营业外支出 60 元。
在与保险公司商量赔偿的时候，是按照重置资产的价值来商量的，损失的固定资产重置需要 70 元，对于这部分，处理如下：
借：银行存款 70 元
贷：营业外收入 70 元
借：营业外支出 70 元
贷：OR 70元
借：固定资产 70 元
贷：银行存款 70 元

回答人：chenyiwei
这种交易下，获得保险赔偿后，是否重置和原先相同或类似的资产，是由企业（投保人）自行决定的，因此可以参照资产处置处理，差额 10 作为资产的毁损报废收益，而不是对冲重置固定资产的价值。